# 投资股权及商誉确认问题

提问人：gulgdx 时间：2019-05-24 10:15:18
烦请教版主：
1 、B 公司与其原股东 C 共同拥有一项专利可进行产业化建设，该专利账面价值为零。因此 A公司拟并购 B 公司 51%股权进行产业化投资。A 公司与 B 公司原股东 C 签订协议，拟出资 2 亿元用于 B 公司新项目建设以及 B 公司原股东C 的前期投入补偿款 4000 万元。原股东需将其与 B 公司共同拥有的专利过户给 Bw 公司。
2 、补偿款首期 1000 万元以收购 B 公司原股东部分股权的方式支付给 C（无单独协议），同时，出资 612 万元对 B公司增资，增资完成后 A公司持有 B 公司51% 的股权并完成了工商登记。
3 、剩余 3000 万元，如果经审计后投资项目完成后有结余且超过 3000 万元的，则 B 公司以结余投资款优先以适当方式向原股东 C支付，如果结余不足 3000 万元或无结余的，不足部分由B 公司在保证业务正常开展情况下以适当方式支付。
4 、同时双约定，A 公司后续B 公司的单方投资计入资本公积并由各股东共同享有。
5 、A 公司需按项目进度投资，如果 A 公司最终投资额未达到 2 亿元，则A 公司需相应减少对 B 持股比例。
问题：
1 、并购日，A公司应当对 B 公司确认多少长期股权投资，是以 2 亿元还是（同时将尚未投资部分作为负债确认？），还是以 1612 万元，还是 612万元？商誉差额以什么金额计算。从协议条款看，A 公司似乎并没有承担必须要完成 2 亿元投资的义务（负债），如果没完成，只是到时减少持股比例即可。
2 、 4000 万元是作为购买原股东 C 的无形资产还是分别处理为： 1000 万元购买股权， 3000 万元作为购买无形资产？
3 、如果并购日评估出专利价值为 3000 万元或 4000 万元，由于后期 B公司要向原股东 C 支付补偿费，是否在原股东将共同专利过户给 B 公司时，B 公司账面确认为相应负债？
多谢了！

回答人：chenyiwei
1 、按实际支付的股权受让款、补偿款和增资款作为对B 的长投成本。承诺后续投入的 2 亿元暂不计入长投成本，也不确认负债。
2 、由于无形资产是过户给 B，A 不直接享有该无形资产的权益，故 4000万元全部作为对 B 的股权投资。
3 、根据补偿款支付的条件、方式等确定。如果在取得无形资产时即发生补偿款支付义务，则取得无形资产时 B即确认对原股东 C的负债。